# 协议控制合并报表编制

提问人：4927129 时间：2017-07-05 21:08:13
请教陈版主，现有一大型电商企业，在美国证券交易所上市，采用普遍VIE 结构，即挂牌主体在开曼群岛，下属全资香港子公司，香港下属全资国内子公司A，在国内另设立公司B，A对B采取协议控制，现请教陈版主A合并B公司合并财务报表编制方法，由于A公司对B不存在投资关系，那A如何编制合并财务报表？

回答人：chenyiwei
在A的合并报表层面，B的权益和损益中不归属于A的部分应依据金融工具列报准则中对区分金融负债和权益工具的规定来确定是应作为权益（如少数股东权益和少数股东损益）还是作为负债和费用。这应当结合具体情况分析，不能一概而论。

提问人：4927129 时间：2017-07-06 10:12:50
陈版主，假如应作为权益，则合并报表如何编制，因为A无长投，B所有者权益如何进行抵消，假如作为负债和费用，则又如何抵消，麻烦陈版主告知大致合并抵消分录思路

回答人：chenyiwei
其实就是抵销分录中差额如何放的问题，因为长期股权投资为零，就等于将境内经营实体的净资产全部放在少数股东权益或者负债中。